【裁判字號】    98,交抗,350
【裁判日期】    981231
【裁判案由】    聲明異議
【裁判全文】
臺灣高等法院臺南分院刑事裁定         98年度交抗字第350號
抗  告  人
即受處分人  甲○○
上列抗告人因違反道路交通管理處罰條例案件，不服臺灣臺南地
方法院，中華民國98年10月30日所為裁定（98年度交聲字第627
號；處分案號：交通部公路總局嘉義區監理所臺南監理站嘉監南
字第裁74-SK0000000號），提起抗告，本院裁定如下：
本院裁定如下：
    主  文
抗告駁回。
    理  由
一、抗告意旨略以：查系爭路段之紅線設置怪異，為駕駛人誤停
    紅線之陷阱，為免引起無謂的爭執，主管機關應改進紅線之
    設置，在此之前，所開之紅單，應屬無效。故依法提起抗告
    ，請准將原裁定及原處分撤銷云云。
二、原裁定略以：
(一)、異議人即本件抗告人甲○○（下稱異議人）其所有之車牌號
    碼1997-JD號自用小客車，於民國（下同）97年3月11日17時
    20分許，在劃設有紅實線之臺南市○○路71巷口前停車，經
    臺南市警察局第五分局員警認屬違規停車而逕行製單舉發等
    情，有臺南市警察局97年3月14日南市警交字第SK 0000000
    號舉發違反道路交通管理事件通知單1紙及違規採證照片2幀
    附卷可稽。
(二)、異議人雖以：當時90%停於無任何標線處，且駕駛人當時在
    場，警員應告知駕駛人將車前移半公尺，車尾即不在標線上
    云云置辯，惟按交通標誌標線之設置管理機關於路緣繪製紅
    實線，其用意係在明確告知駕駛人該路段係屬繪有紅實線之
    路段，依法駕駛人即不得於該路段之任何處所為停車行為；
    又依道路交通安全規則第111條第1項第3款及道路交通管理
    處罰條例第56條第1項第1款之規定，在設有禁止臨時停車標
    誌、標線處所臨時停車即屬違規，與所停車輛之車身佔紅線
    比例為何無涉，否則行為人即可為了停車之便而將車體一部
    分停在紅線外以規避上開規定，則劃設禁止臨時停車之標線
    以維持交通秩序之意義即告喪失。而觀諸上開違規採證照片
    所示，異議人所有之上開自小客車車尾已在紅線範圍內，至
    為明顯，揆諸前揭說明，異議人確有將其所有之自小客車停
    放在劃設有紅色實線之禁止臨時停車路段，自屬在禁止臨時
    停車處所臨時停車無誤，異議人徒以「該段紅線後即無任何
    標線設置」、「紅線所佔車身比例多寡」據為免罰之理由即
    無可採。
(三)、綜上所述，異議人所有之車牌號碼1997-JD 號自用小客車，
    於上揭時、地，有「在禁止臨時停車處所停車之處所停車」
    之違規行為應堪認定。惟移送機關認異議人係「在設有禁止
    停車標線之處所停車」，而依道路交通管理處罰條例第56條
    第1 項第4款 規定，裁處異議人1,200 元罰鍰，即有違誤。
    故而，異議人執詞提出異議，雖無理由，惟原處分既有上開
    可議之處，自應撤銷原處分，並依違反道路交通管理處罰條
    例第56條第1項第1款規定及違反道路交通管理事件統一裁罰
    基準表之相關內容，以異議人逾越應到案期限60日以上，而
    對異議人裁處「甲○○汽車駕駛人，在禁止臨時停車處所停
    車，處罰鍰新臺幣1千2百元。」，以資適法等情。
三、按汽車駕駛人停車時，在禁止臨時停車處所停車者，及在設
    有禁止停車標誌、標線之處所停車，處600 元以上1,200 元
    以下罰鍰，道路交通管理處罰條例第56條第1 項第1 款、第
    4 款分別定有明文。次按黃實線指設於路側者，用以禁止停
    車；紅實線指設於路側，用以禁止臨時停車，道路交通標誌
    標線號誌設置規則第149 條第1 項第4 款、第5 款亦有明文
    。
四、經查：
(一)、抗告人即受處分人固稱系爭路段之紅線設置怪異，為免引起
    爭端，主管機關應改進紅線之設置，在此之前，所開之紅單
    ，應屬無效云云。然查，道路交通標誌、標線、號誌之設置
    ，係主管機關基於整體交通考量所為之縝密規劃，目的係為
    維護社會大眾使用道路之秩序，並以確保人車通行之安全，
    至禁止臨時停車紅實線之設置，係為考量路段實際條件及行
    車安全確不適停車所繪設，目的即在禁止車輛於繪設該類標
    線路段上之停車行為。況且抗告人駕駛汽車上路，應知悉且
    有遵守交通標誌、標線相關規定之義務，若其對標線之設置
    有所疑義時，理應立即向主管機關查詢相關資訊，而非逕自
    以自己主觀之臆測來認定，否則道路交通秩序將無以維持。
    是以，抗告人前開所辯，仍難解免其違規行為之成立，自無
    可採。
(二)、況查，依原舉發照片所示，抗告人所有之上開車輛係停放於
    禁止臨時停車紅色實線右側道路（路面），足見抗告人確有
    在禁止臨時停車處所停車之違規行為。原裁定以抗告人確有
    「在設有禁止停車標線之處所停車」之違規停車行為，並以
    抗告人於應到案日期前到案聽候裁決，依道路交通管理處罰
    條例第56條第1項第1款，裁處抗告人罰鍰新台幣1200元，並
    無不合。且查，原裁定已詳述認定受處分人違規之理由與證
    據，並說明原處分於法有據，而駁回異議，核其認事用法並
    無違誤，本件抗告意旨無理由，應予駁回。
五、據上論結，應依道路交通案件處理辦法第26條、刑事訴訟法
    第412條，裁定如主文。
中    華    民    國    98    年    12    月    31    日
                  刑事第三庭  審判長法  官  陳義仲
                                    法  官  楊清安
                                    法  官  宋明中
以上正本證明與原本無異。
不得再抗告。
                                    書記官  王薇潔
中    華    民    國    98    年    12    月    31    日

司法院資訊處製作；財團法人民間司法改革基金會備份。
